臺灣板橋地方法院刑事判決　　　　　　　　　　　　　九十一年度易字第五九二號
　　公　訴　人　臺灣板橋地方法院檢察署檢察官
　　被　　　告　丙○○
右列被告因贓物案件，經檢察官提起公訴（九十年度偵字第二八三七號），本院判決
如左：
    主  文
丙○○連續寄藏贓物，處有期徒刑伍月，如易科罰金，以參佰元折算壹日。
    事  實
一丙○○前於民國八十七年間，曾因竊盜案件，經臺灣士林地方法院判處有期徒刑三
  月，緩刑二年確定（緩刑未經撤銷，尚不構成累犯），竟猶不思悛悔，明知全世明
  （由檢察官另案偵辦）所持有之新力牌Ｖ８錄影機（編號九一一五一一號，原為甲○○所有）一台、裝飾石頭（原為乙○○所有）一顆，係全世明竊得之贓物（其中
  新力牌Ｖ８錄影機係甲○○於八十九年十二月四日在台北縣板橋市○○路○段一四
  七號三樓失竊；另裝飾石頭為乙○○於八十九年十二月二十一日在台北縣林口鄉○○路五十七巷七弄三號四樓失竊），竟基於概括犯意，先後兩度受全世明之託，分
  別於民國八十九年十二月中旬及同年十二月底，由全世明將上開錄影機及石頭轉交
  丙○○寄藏，丙○○旋即將之寄放於不知情之陳明塘（已經檢察官另為不起訴處分
  確定）位於臺北縣林口鄉○○路二六四巷五號二樓住處。嗣因全世明為警方查獲涉
  嫌竊盜犯行，向警方供出上情後，經警於九十年一月三十一日十七時許，持檢察官
  搜索票至臺北縣林口鄉○○路二六四巷五號二樓陳明塘住處執行搜索，因而起出上
  開全世明所竊得交由丙○○寄藏之新力牌Ｖ８錄影機一台及裝飾石頭一顆（均經甲○○及乙○○領回）。
二案經臺北縣警察局海山分局報請臺灣板橋地方法院檢察署檢察官偵查起訴。
    理  由
一認定犯罪事實所憑之證據及理由
  (一)訊據被告丙○○雖不諱言案外人全世明有於前揭時地交付伊上開新力牌Ｖ８錄影
    機及裝飾石頭，惟矢口否認有何寄藏贓物之行為，辯稱：「石頭是他（指全世明
    ）送我的，Ｖ８（錄影機）是我向他借的，我不知道贓物」云云。
  (二)第查：
    1.上開經警方起之新力牌Ｖ８錄影機一台及裝飾石頭一顆，係被害人甲○○及乙○○所遭竊之物，業據被害人甲○○、乙○○於警訊或檢察官偵查中陳述明確
      ，且經全世明於檢察官偵查中供述無訛，並有被害人甲○○、乙○○領回上開
      物品所立具之贓物認領保管單在卷可憑，足徵上開新力牌Ｖ８錄影機及裝飾石
      頭，確係贓物無誤。
    2.其次，上開贓物新力牌Ｖ８錄影機及裝飾石頭，係由全世明委託被告丙○○代
      為寄藏，並由被告丙○○帶往臺北縣林口鄉○○路二六四巷五號二樓不知情之
      陳明塘住處放置，業據全世明於檢察官偵查中及陳明塘於警訊中，明確供述在
      卷，全世明於偵查中且稱被告丙○○知情各該物品係其所竊得之贓物，足見被
      告丙○○所辯：不知上開二物係贓物云云，顯係卸責之詞。雖被告另以：裝飾
      石頭是全世明送給伊，Ｖ８錄影機則係伊向全世明借用等語置辯。然若果如其
      言，則渠竟不將獲贈之裝飾石頭擺放自家，亦不將已借用完畢之Ｖ８錄影機返
      還全世明，反而逕自將之全部帶往陳明塘住處放置，亦殊與常情有悖。是其上
      述所為辯解，均無可取。
  (三)綜上事證，被告丙○○寄藏贓物之犯行，已至為明確，自應依法論科。
二論罪科刑之理由
  (一)核被告丙○○所為，係犯刑法第三百四十九條第二項之寄藏贓物罪。
  (二)被告先後兩次為全世明寄藏贓物之時間緊接，手段相同，顯係基於概括犯意而為
    ，應依連續犯之規定，論以連續寄藏贓物之一罪，並加重其刑。公訴人於起訴書
    犯罪事實欄既已載明全世明先後兩次將上開贓物交被告寄藏，而未請求本院依連
    續犯規定論處被告，容有未洽。
  (三)爰審酌被告丙○○前於八十七年間，曾因竊盜案件，經臺灣士林地方法院判處有
    期徒刑三月並諭知緩刑二年確定之品行、其犯罪之動機、目的、手段、所生危害
    ，併其犯罪後矢口否認犯行，態度非佳等一切情狀，量處如主文所示之刑，暨諭
    知易科罰金之折算標準，以資儆惕。
三適用之法律
  (一)刑事訴訟法第二百九十九條第一項前段。
  (二)刑法第三百四十九條第二項、第五十六條、第四十一條第一項前段。
  (三)罰金罰鍰提高標準條例第一條前段、第二條。
本案經檢察官      到庭執行職務。
中      華      民      國    九十一    年      五      月    二十一    日
                              臺灣板橋地方法院刑事第五庭
                                  法    官  余來炎
右正本證明與原本無異。
如不服本判決，應於判決送達後十日內向本院提出上訴狀 (應附繕本) ，上訴於
臺灣高等法院。
      書 記 官  白俊傑
中      華      民      國    九十一    年      五      月    二十一    日
附錄本案論罪科刑法條全文：
刑法第三百四十九條
收受贓物者，處三年以下有期徒刑、拘役或五百元以下罰金。
搬運、寄藏、故買贓物或為擔保者，處五年以下有期徒刑、拘役或科或併科一千元以
下罰金。
因贓物變得之財物，以贓物論。
